# 请教陈老师关于实际控制人对其控制的企业进行捐赠，如下是否正确。

提问人：lzjalzy 时间：2019-04-19 23:43:44
自然人甲持有 A 公司 70%的股份，A 公司持有B 公司 100%股份。甲对B 进行了无偿捐赠 10 万元，请问 1 、B 公司单体做：借: 银行存款 10万，贷：资本公积 10 万元是否正确？ 2 、A 公司单体层面不做处理是否正确 3 、A 合并层面做、借：长期股权投资-B10 万元，贷：资本公积-其他10 万元，是否正确？

回答人：chenyiwei
A 公司层面，建议做一笔：借：长期股权投资——B，贷：资本公积。也就是逐层往下传递。B 公司层面的处理基本合理。